# 关于关联关系解除的问题

提问人：Chris小朋友 时间：2020-10-15 10:14:50
想请教一下陈版，现有AB两家上市公司，C同在A B担任董事，两方构成关联关系，且B是A主要客户，两方之间有大额关联交易，现在C在A辞任，辞任之后关联关系立即视为解除吗？辞任后都就可以不再年报中继续披露关联交易的内容，关于这个时间有具体规定吗？
感谢陈版，期待您的回复

回答人：chenyiwei
1 、从会计准则角度，同受一方重大影响的两个企业之间不构成关联方。因此如果C对A、B分别只有重大影响，且A、B之间没有其他可能构成关联方关系的情形，则A、B之间不是关联方，两者之间的交易无需作为关联方交易披露，相应地也就不存在关联方关系解除的问题。
2 、从证券监管（上市规则）角度，因为C同时在A、B担任董事，故A、B属于关联方。根据上市规则，C从A辞任董事后的 12 个月内，A、B之间仍视同存在关联方关系，该期间内A、B之间的交易仍需作为关联方交易披露。